---
title: "Untitled"
author: "José Fernando zeea"
date: "8/5/2020"
output: html_document
---

```{r setup, include=FALSE}
knitr::opts_chunk$set(echo = TRUE)
```

## R Markdown

```{r}
profiles <- read.csv("profiles.csv")
```


```{r}
library(sparklyr)
library(ggplot2)
library(dbplot)
library(dplyr)

sc <- spark_connect(master = "local")
```


```{r}
okc <- spark_read_csv(
  sc, 
  "profiles.csv", 
  escape = "\"", 
  memory = FALSE,
  options = list(multiline = TRUE)
) 
```

```{r}
colnames(okc)
```

```{r}
okc(okc)
```

Observe que income y height que son variables continuas vienen como caracter y se requiere recategorizar, además variables como si la persona bebe, con sume drogdas y el trabajo viene como información faltante lo cual haría que ese registro se pierda a la hora de entrenar un modelo.

```{r}

okc <- mutate(okc, height = as.numeric(height),
         income = ifelse(income == "-1", NA, as.numeric(income)),
                         sex = ifelse(is.na(sex), "missing", sex),
         drinks = ifelse(is.na(drinks), "missing", drinks), 
         drugs = ifelse(is.na(drugs), "missing", drugs), 
         job = ifelse(is.na(job), "missing", job),
         religion = ifelse(is.na(religion), "missing", religion))
```

Se construirá la variable de interés  

```{r}
okc <- okc %>%
  mutate(
    not_working = ifelse(job %in% c("student", "unemployed", "retired"), 1 , 0)
  )

okc %>% 
  group_by(not_working) %>% 
  tally()
```

```{r}
data_splits <- sdf_random_split(okc, training = 0.8, testing = 0.2, seed = 42)
okc_train <- data_splits$training
okc_test <- data_splits$testing
```


```{r}
okc_train %>%
  group_by(not_working) %>%
  tally() %>%
  mutate(frac = n / sum(n))
```

```{r}
okc_train %>%
  group_by(not_working) %>%
  tally() %>%
  mutate(frac = n / sum(n))
```

```{r}
okc_test %>%
  group_by(not_working) %>%
  tally() %>%
  mutate(frac = n / sum(n))
```

Observe que las proporciones de la variable de interés se mantienen  en la muetra de entrenamiento y de test.


Algunas de las variables continuas más relacionadas con la variable de interés:

```{r}
sdf_describe(okc_train, cols = c("age", "income"))

```

```{r}
dbplot_histogram(okc_train, age)

```


La asociación entre la religión y la variable que da cuenta si la persona no trabaja:

```{r}
prop_data <- okc_train %>%
  mutate(religion = regexp_extract(religion, "^\\\\w+", 0)) %>% 
  group_by(religion, not_working) %>%
  tally() %>%
  group_by(religion) %>%
  summarize(
    count = sum(n),
    prop = sum(not_working * n) / sum(n)
  ) %>%
  mutate(se = sqrt(prop * (1 - prop) / count)) %>%
  collect()

```

```{r}
prop_data %>%
  ggplot(aes(x = religion, y = prop)) + geom_point(size = 2) +
  geom_errorbar(aes(ymin = prop - 1.96 * se, ymax = prop + 1.96 * se),
                width = .1) +
  geom_hline(yintercept = sum(prop_data$prop * prop_data$count) /
                              sum(prop_data$count))
```

Otra variable relevante a analizar es la relación de la ocupación con la frecuencia de consumo de alcohor y de drogras:

```{r}
contingency_tbl <- okc_train %>% 
  sdf_crosstab("drinks", "drugs") %>%
  collect()
```


```{r}

```

