---
title: "Untitled"
author: "José Fernando zeea"
date: "15/5/2020"
output: html_document
---

```{r}
library(tictoc)
```


```{r setup, include=FALSE}
knitr::opts_chunk$set(echo = TRUE)
```

Varios procedimientos en donde los procesos son independientes son susceptibles a paralelizar, por ejemplo el método conocido como bootstrap permite estimar intervalos de confianza para cuantificar la incertidumbre en las estimaciones

```{r}
datos <- iris[iris$Species != "setosa", c(1, 5)]
```

Realizaremos 10000 veces el procedimeinto bootstrap:



```{r}
trials <- 10000
res <- data.frame()
system.time({
  trial <- 1
  while(trial <= trials) {
    ind <- sample(100, 100, replace=TRUE)
    result1 <- glm(Species ~ Sepal.Length, data = datos[ind,], family =  
                   binomial(logit))
    r <- coefficients(result1)
    res <- rbind(res, r)
    trial <- trial + 1
  }
})
```

```{r}
trials <- seq(1, 10000)
boot_fx <- function(trial) {
  ind <- sample(100, 100, replace=TRUE)
  result1 <- glm(Species ~ Sepal.Length, data = datos[ind,], family =  
                   binomial(logit))
  r <- coefficients(result1)
  res <- rbind(data.frame(), r)
}
system.time({
  results <- lapply(trials, boot_fx)
})
```

```{r}
library(parallel)
numCores <- detectCores()
numCores
```


```{r}
trials <- seq(1, 10000)
boot_fx <- function(trial) {
  ind <- sample(100, 100, replace=TRUE)
  result1 <- glm(Species ~ Sepal.Length, data = datos[ind,], family =  
                   binomial(logit))
  r <- coefficients(result1)
  res <- rbind(data.frame(), r)
}
system.time({
  results <- mclapply(trials, boot_fx, mc.cores = numCores)
})
```

# Foreach

```{r}
for (i in 1:3) {
  print(sqrt(i))
}
```

Correr el programa con foreach tiene un enfoque muy similar:

```{r}
library(foreach)
foreach (i=1:3) %do% {
  sqrt(i)
}
unlist()
```


```{r}
library(foreach)
```


```{r}
a <- foreach (i=1:3) %do% {
  sqrt(i)
}
unlist(a)
```

También puede combinarse los resultados en un vector:

```{r}
a <- foreach (i=1:3, .combine = c) %do% {
  sqrt(i)
}
a
```




foreach soporta un parámetro llamado do paralle que hace uso de todos los procesarores:


```{r}
library(foreach)
library(doParallel)
```

```{r}
registerDoParallel(numCores)  # use multicore, set to the number of our cores
foreach (i=1:3) %dopar% {
  sqrt(i)
}
```
Combinando los resultados:

```{r}
registerDoParallel(numCores)  # use multicore, set to the number of our cores
foreach (i=1:3, .combine = c) %dopar% {
  sqrt(i)
}

```


Veamos el ejemplo del bootstrap:

```{r}
trials <- 10000
system.time({
  r <- foreach(icount(trials), .combine=rbind) %dopar% {
    ind <- sample(100, 100, replace=TRUE)
    result1 <- glm(Species ~ Sepal.Length, data = datos,   
                   family=binomial(logit))
    coefficients(result1)
  }
})

```

En contraste con la velocidad si no se paraleliza:

```{r}
# And compare that to what it takes to do the same analysis in serial
system.time({
  r <- foreach(icount(trials), .combine=rbind) %do% {
    ind <- sample(100, 100, replace=TRUE)
    result1 <- glm(Species ~ Sepal.Length, data = datos,   
                   family=binomial(logit))
    coefficients(result1)
  }
})
```

```{r}
stopImplicitCluster()
```


También puede paralelizarse un lapply:


```{r}
library(parallel)
trials <- seq(1, 10000)
boot_fx <- function(trial) {
  datos <- iris[iris$Species != "setosa", c(1, 5)]
  ind <- sample(100, 100, replace=TRUE)
  result1 <- glm(Species ~ Sepal.Length, data = datos[ind,], family =  
                   binomial(logit))
  r <- coefficients(result1)
  res <- rbind(data.frame(), r)
}
system.time({
cl <- makeCluster(detectCores())
results <- parLapply(cl, trials, boot_fx)
})
stopCluster(cl)
```

```{r}
detectCores()
library(snow)
```


```{r}
trials <- seq(1, 10000)
boot_fx <- function(trial) {
  datos <- iris[iris$Species != "setosa", c(1, 5)]
  ind <- sample(100, 100, replace=TRUE)
  result1 <- glm(Species ~ Sepal.Length, data = datos[ind,], family =  
                   binomial(logit))
  r <- coefficients(result1)
  res <- rbind(data.frame(), r)
}
system.time({
clus <- snow::makeCluster(4)
results <- snow::parLapply(cl, trials, boot_fx)
snow::stopCluster(cl)
})
```


# Rcpp. la mejor optimización con Rcpp

```{r}
library(tictoc)
```

```{r}
fib <- function(n) {
if (n < 2) return(n)
return(fib(n-1) + fib(n-2))
}
## Using it on first 11 arguments
unlist(lapply(0:10, fib))
```

```{r}
library(tictoc)
tic()
fib(35)
toc()
```


```{r}
library(Rcpp)
cppFunction('int g(int n) {
if (n < 2) return(n);
return(g(n-1) + g(n-2)); }')
## Using it on first 11 arguments
```

```{r}
tic()
g(35)
toc()
```

# Ejercicio: Propopagación de una enfermadad


